臺灣新北地方法院三重簡易庭簡易民事判決
                                   111年度重簡字第2145號
原      告  李佳芙  
被      告  王佳霖  


  
上列當事人間請求侵權行為損害賠償事件，原告提起刑事附帶民
事訴訟（110年度原附民字第8號），經刑事庭裁定移送審理，本
院於民國110年10月24日言詞辯論終結，判決如下：
    主      文
被告應給付原告新臺幣壹拾肆萬貳仟參佰零玖元，及自民國一百
一十年八月二十日起至清償日止，按年息百分之五計算之利息。
本判決得假執行。
    事實及理由
一、按訴狀送達後，原告不得將原訴變更或追加他訴，但擴張或
    減縮應受判決事項之聲明者，不在此限，民事訴訟法第255
    條第1項第3款定有明文。本件原告起訴原聲明請求：被告應
    給付原告新臺幣(下同)271,000元，及自起訴狀繕本送達之
    翌日起至清償日止，按年息百分之5計算之利息；嗣於民國1
    11年10月24日言詞辯論期日當庭變更聲明為：被告應給付原
    告142,309元，及自起訴狀繕本送達翌日起至清償日止，按
    年息百分之5 計算之利息，核屬減縮應受判決事項之聲明，
    揆諸首揭規定，應予准許。
二、原告主張：被告意圖為自己不法之所有，基於三人以上共同
    詐欺取財罪之犯意聯絡，於108年9月間，加入真實姓名年籍
    不詳、通訊軟體LINE（下稱LINE）暱稱「家豪」（下稱「家
    豪」）等成年人（無證據證明有未成年者）所組成之詐欺集
    團，擔任俗稱之「車手」，負責提領詐騙贓款之工作。嗣該
    詐欺集團成員於108年9月5日晚間6時2分許以電話佯稱是網
    路拍賣衣芙日系，誤將普通會員變更為超級會員，要求原告
    解除超級會員資格，否則每月將扣款，並詢問原告郵局金融
    卡背面電話，稱要將人別資料及扣款資料送給郵局，後佯稱
    為郵局人員致電予原告，問是否要取消超級會員合約，原告
    因此陷於錯誤，依其指示分別匯款64,093元、77,970元及98
    ,246元，共計240,309元至詐欺集團成員所指示之人頭帳戶
    內，旋由被告提領一空，被告再依指示將該款項交付予詐欺
    集團成員，原告因而受有240,309元之損害，又其他人頭帳
    戶加害人業與原告達成和解並賠償原告98,000元，原告猶受
    有142,309元之損害。為此，爰依侵權行為之法律關係提起
    本訴，並聲明：㈠被告應給付原告142,309元，及自起訴狀繕
    本送達翌日起至清償日止，按年息百分之5計算之利息；㈡願
    供擔保，請准宣告假執行。
三、被告則以：同意之原告請求，惟伊目前在監服刑，無力賠償
    等語置辯。　　
四、原告主張被告之前開事實即被告所涉詐欺取財罪等犯行，業
    經本院刑事庭以109年度原訴字第13號、109年度訴字第362
    號判決被告有罪確定在案，有刑事判決書在卷可稽，復經本
    院調取上開刑事案件卷宗核閱無訛，且為被告所不爭執，堪
    認原告前開主張為真實。
五、按因故意或過失，不法侵害他人之權利者，負損害賠償責任
    ；數人共同不法侵害他人之權利者，連帶負損害賠償責任，
    民法第184條第1項前段、第185條第1項前段分別定有明文。
    是加害人各自分擔實行行為之一部，而互相利用他人之行為
    ，以達其侵害目的者，仍不失為共同侵權行為人，而應對於
    全部所發生之結果，連帶負損害賠償責任。本件被告擔任詐
    騙集團之「車手」，與詐欺集團其它成員有犯意聯絡及行為
    分擔，共同詐取原告之匯款，並從中抽佣謀利，自屬共同不
    法侵害原告財產上之權利，應連帶負損害賠償責任。從而，
    原告依侵權行為之法律關係，請求被告給付142,309元，及
    自起訴狀繕本送達翌日即自110年8月20日起至清償日止，按
    年息百分之5計算之利息，為有理由，應予准許。
六、本件係適用簡易程序所為被告敗訴之判決，爰依職權宣告假
    執行。
七、又本件係由本院刑事庭移送民事庭之刑事附帶民事訴訟事件
    ，依刑事訴訟法第504條第2項之規定，免納裁判費，且本件
    訴訟中亦未生其他訴訟費用，故無庸為訴訟費用負擔之諭知
    ，併予敘明。　　　　
中　　華　　民　　國　　111 　年　　11　　月　　4 　　日
                        臺灣新北地方法院三重簡易庭 
                              法  官  洪任遠
以上正本係照原本作成。
如不服本判決，應於送達後20日內，向本院提出上訴狀，並表明
上訴理由，如於本判決宣示後送達前提起上訴者，應於判決送達
後20日內補提上訴理由書（須附繕本）。
中　　華　　民　　國　　111 　年　　11　　月　　4 　　日
                              書記官  楊家蓉